# 验资情况

提问人：zico9999 时间：2013-01-10 11:40:03
陈版：假设A公司股东会和董事会决议用资本公积和盈余公积转增资本 500 万，变更后实收资本为 1000 万，时间为 2012 年 11 月 10 日~但是验资报告出具日期是 2013 年 1 月 5 日，后于 2013 年 1 月 8 日实现工商变更~~ 请教：A公司是否可以在 2012 年 12 月 31 日确认实收资本为 1000 万元！有某内资所坚持要按照工商变更文件为入账依据~~但我询问了某四大所，又说不需要~！

回答人：chenyiwei
取得验资报告并不是对实收资本进行帐务处理的前提，而是先进行帐务处理然后才进行验资。对新增实收资本进行帐务处理的审核本来就是变更验资的程序之一，这就说明了在出资行为完成后，应该是先做帐务处理再验资。 从鉴证业务的定义上看，鉴证业务是“注册会计师对鉴证对象信息提出结论，以增强除责任方之外的预期使用者对鉴证对象信息信任程度的业务”，即鉴证旨在提升一个已有事实的可信度，而不是创造出一个新的事实。实收资本的增加实际上在出资时即已完成，当然要及时进行帐务处理。